【裁判字號】    95,交上易,1
【裁判日期】    950125
【裁判案由】    過失傷害
【裁判全文】
臺灣高等法院刑事判決                 95年度交上易字第1號
上  訴  人  臺灣臺北地方法院檢察署檢察官
被      告  乙○○
上列上訴人因被告過失傷害案件，不服臺灣臺北地方法院94年度
交易字第479號，中華民國94年11月22日第一審判決（起訴案號
：臺灣臺北地方法院檢察署94年度偵字第15213號），提起上訴
，本院判決如下：
    主  文
上訴駁回。
    事  實
一、乙○○於民國九十三年一月二十三日晚間九時三十分許，駕
    駛車牌號碼ＤＥ─○六九六號自小客車，沿台北市○○街二
    ○六巷東往西方向行駛，行經嘉興街二○六巷與基隆路二段
    路口時，欲右轉進入基隆路二段一六二號加油站入口，本應
    注意汽車應在遵行車道內行駛，及行經行人穿越道時，應暫
    停讓行人先行通過，而依當時情形又無不能注意之情事，竟
    疏未注意即貿然右轉，未暫停讓行人穿越道上行人先予通過
    ，且逆向駛入基隆路北往南車道，以致撞倒正在過馬路之行
    人甲○○，使甲○○受有左脛骨平臺骨折之傷害。乙○○肇
    事後，即打電話報警，並在未為任何有偵查犯罪職權之公務
    員發覺前，向到達傷者就醫之醫院處理之員警坦承其肇事而
    願接受裁判。
二、案經甲○○訴由台北市政府警察局大安分局報告台灣台北地
    方法院檢察署檢察官偵查起訴。
    理  由
一、上揭事實，業據被告乙○○於原審及本院審理時坦承不諱，
    核與證人即告訴人甲○○於警詢及偵查中證述之情節相符，
    復有台北醫學大學附設醫院診斷證明書、台北市政府警察局
    交通警察大隊事故肇事原因初步分析研判表、台北市○○○
    ○○道路交通事故現場圖、台北市政府警察局大安分局交通
    分隊交通事故談話紀錄表各一份附卷可稽，足見被告之自白
    與事實相符，堪予採信，被告之過失行為與告訴人之受傷，
    顯有相當因果關係。本件事證明確，被告犯行堪予認定。
二、核被告所為，係犯刑法第二百八十四條第一項前段之過失傷
    害人罪。又被告為汽車駕駛人，行經行人穿越道不依規定讓
    行人優先通行，因而致人受傷，應依道路交通管理處罰條例
    第八十六條第一項規定加重其刑。被告肇事後，即打電話報
    警，並在未為任何有偵查犯罪職權之公務員發覺前，向到達
    傷者就醫之醫院處理之員警坦承其肇事而願接受裁判之事實
    ，有其於當日在台北醫學大學附設醫院經警製作之交通事故
    談話紀錄、台北市○○○○○道路交通事故肇事人自首情形
    記錄表各一份可證，被告既與告訴人同至醫療院所等待警員
    抵達，並於員警詢問時主動承認駕車肇事，合於自首之要件
    ，應依刑法第六十二條前段規定，減輕其刑，並先加後減。
    原審以被告事證明確，而適用道路交通管理處罰條例第八十
    六條第一項，刑法第二百八十四條第一項前段、第六十二條
    前段、第四十一條第一項前段，罰金罰鍰提高標準條例第一
    條前段、第二條，並審酌被告過失之程度，告訴人受有事實
    欄所載之傷害，犯後坦承犯行，惟迄未賠償告訴人所受損害
    ，及其生活狀況、智識程度等一切情狀，量處拘役五十日，
    並諭知易科罰金之折算標準。
三、經核原判決上開認事用法，洵無違誤，量刑亦屬妥適。檢察
    官上訴意旨以被害人除身心重創外，工作及家庭生計均受影
    響，然被告犯後態度不良，表示沒錢賠償，原判決僅判處被
    告拘役五十日，顯屬過輕等語。惟按量刑之輕重，係屬事實
    審法院得依職權自由裁量之事項，苟已斟酌刑法第五十七條
    各款所列情狀，而未逾越法定刑度，不得遽指為違法。原判
    決就被告犯罪情節，已在事實欄明白認定，及於理由欄詳加
    論斷，最後敘明審酌被告過失之程度，告訴人受有事實欄所
    載之傷害，犯後坦承犯行，惟迄未賠償告訴人所受損害，及
    其生活狀況、智識程度等一切情狀，在法定刑範圍內，量處
    拘役五十日，並諭知易科罰金之折算標準，難謂有何不當。
    原審就刑罰裁量職權之行使，既未逾越法律所規定之範圍，
    亦無濫用權限之情形，殊不能任意指摘原審量刑過輕，檢察
    官上訴指摘原審量刑過輕，難認有理由，應予駁回。
據上論斷，應依刑事訴訟法第368條，判決如主文。
本案經檢察官張啟彬到庭執行職務。
中    華    民    國    95    年    1     月    25    日
                  刑事第六庭  審判長法  官  許 國 宏
                                    法  官  林 銓 正
                                    法  官  吳 啟 民
以上正本證明與原本無異。
不得上訴。
                                    書記官  江 采 廷
中    華    民    國    95    年    1     月    25    日
附錄：本案論罪科刑法條全文
刑法第284條
因過失傷害人者，處六月以下有期徒刑、拘役或五百元以下罰金
，致重傷者，處一年以下有期徒刑、拘役或五百元以下罰金。
從事業務之人，因業務上之過失傷害人者，處一年以下有期徒刑
、拘役或一千元以下罰金，致重傷者，處三年以下有期徒刑、拘
役或二千元以下罰金。


司法院資訊處製作；財團法人民間司法改革基金會備份。
